臺灣桃園地方法院刑事裁定  
111年度撤緩字第103號
聲  請  人  臺灣桃園地方檢察署檢察官
受  刑  人  郭昇瑞


上列聲請人因受刑人犯不能安全駕駛動力交通工具罪案件（110
年度壢交簡字第2369號），聲請撤銷緩刑之宣告（111年度執聲
字第470號），本院裁定如下：
    主  文
郭昇瑞之緩刑宣告撤銷。
    理  由
一、聲請意旨略以：受刑人郭昇瑞因犯不能安全駕駛動力交通工
    具罪案件，經本院於民國110年11月12日以110年度壢交簡字
    第2369號（臺灣桃園地方檢察署〈下稱桃園地檢署〉110年度
    速偵字第4503號）判處有期徒刑3月，併科罰金新臺幣（下
    同）3萬元，緩刑2年，緩刑期間付保護管束，並應向公庫支
    付4萬元，及向檢察官指定之政府機關、政府機構、行政法
    人、社區或其他符合公益目的之機構或團體，提供80小時之
    義務勞務，並於110年12月24日確定。惟受刑人於111年2月2
    5日經聲請傳喚到案執行保護管束，其表示希望撤銷緩刑，
    是已合於刑法第75條之1第1項第4款所定撤銷緩刑宣告之原
    因，爰依刑事訴訟法第476條規定聲請撤銷緩刑。
二、按緩刑宣告，得斟酌情形命犯罪行為人向公庫支付一定之金
    額，及向檢察官指定之政府機關、政府機構、行政法人、社
    區或其他符合公益目的之機構或團體，提供40小時以上240
    小時以下之義務勞務；執行刑法第74條第2項第5款至第8款
    所定之事項者，應於緩刑期間付保護管束；受緩刑之宣告，
    而有違反刑法第74條第2項第1款至第8款所定負擔情節重大
    者，足認原宣告之緩刑難收其預期效果，而有執行刑罰之必
    要者，得撤銷緩刑之宣告；受保護管束人在保護管束期間內
    ，應服從檢察官及執行保護管束者之命令；受保護管束人違
    反應遵守事項情節重大者，檢察官得聲請撤銷保護管束或緩
    刑之宣告；緩刑之宣告應撤銷者，由受刑人所在地或其最後
    住所地之地方法院檢察官聲請該法院裁定之，刑法第74條第
    2項第4款、第5款、第93條第1項第2款、第75條之1第1項第4
    款、保安處分執行法第74條之2第2款、第74條之3第1項、刑
    事訴訟法第476條分別定有明文。次按緩刑制度之目的在鼓
    勵惡性較輕微之犯罪行為人或偶發犯、初犯得適時改過，以
    促其遷善，復歸社會正途；又緩刑宣告得以附條件方式為之
    ，亦係基於個別預防與分配正義，俾確保犯罪行為人自新及
    適度填補其犯罪所生之損害為目的，然犯罪行為人經宣告緩
    刑後，若有具體事證足認其並不因此有改過遷善之意，自不
    宜給予緩刑之寬典，故而設有撤銷緩刑宣告制度。所謂「情
    節重大」之要件，當從受刑人自始是否真心願意接受緩刑所
    附之條件，或於緩刑期間中是否顯有履行負擔之可能而隱匿
    或處分其財產、故意不履行、無正當事由拒絕履行或顯有逃
    匿之虞等情事而言，資以決定緩刑宣告是否應予撤銷。
三、經查：
  ㈠受刑人郭昇瑞因犯不能安全駕駛動力交通工具罪案件，經本
    院於110年11月12日以110年度壢交簡字第2369號（桃園地檢
    署110年度速偵字第4503號）判處有期徒刑3月，併科罰金3
    萬元，緩刑2年，緩刑期間付保護管束，並應向公庫支付4萬
    元，及向檢察官指定之政府機關、政府機構、行政法人、社
    區或其他符合公益目的之機構或團體，提供80小時之義務勞
    務，並於110年12月24日確定，有本案判決及臺灣高等法院
    被告前案紀錄表各1份在卷可參，首堪認定。
　㈡受刑人受緩刑宣告確定後，本應知所警惕，於緩刑期間內確
    實遵照、履行緩刑所定負擔，以示其確督促自身行止，恪守
    依法給予緩刑之附加條件，珍惜自新機會之意。惟受刑人於
    本案確定後，經桃園地檢署執行檢察官通知其於111年2月25
    日到案執行後，告知上開判刑內容及於緩刑期間付保護管束
    事項，惟受刑人陳稱：我知道，我有收到判決，我不要緩刑
    ，我要聲請撤銷緩刑，我要聲請執行本刑有期徒刑3月及併
    科罰金3萬元，請准予我聲請易科罰金等語，有該署執行筆
    錄在卷足稽，復經本院電話詢問受刑人確認上情屬實，有本
    院辦理刑事案件電話紀錄查詢表1份附卷可佐（見本院111年
    度撤緩字第103號卷〈下稱本院撤緩字卷〉第13頁），且受刑
    人迄未履行義務勞動之緩刑條件，足認受刑人並無履行本案
    判決所定緩刑負擔之意甚明。再本案判決諭知緩刑所定負擔
    ，係經徵詢受刑人意見而為，受刑人應已衡量自身能力後所
    為同意，既如此，自應依約履行。而其於因此獲邀緩刑寬典
    後，竟反悔不願履行緩刑所定條件，益徵其輕忽緩刑所予自
    新機會，堪認緩刑難收預期拘束受刑人守法、對己身行為負
    責之效果，而有執行刑罰之必要。
四、依上，足認受刑人並無依上開判決接受保護管束及履行緩行
    負擔之意願，難以實施保護管束並促其履行負擔，以致原判
    決宣告緩刑期間付保護管束及附條件緩刑之目的無法達成，
    其違反保護管束及緩刑條件之情節確屬重大，故上開宣告之
    緩刑顯已難收其預期效果，當有執行刑罰之必要。從而，檢
    察官聲請撤銷上開緩刑之宣告，為有理由，應予准許。
五、依刑事訴訟法第476條，刑法第75條之1第1項第4款，裁定如
    主文。
中　　華　　民　　國　　111 　年　　3 　　月　　25　　日
                    刑事第十四庭  法  官  吳天明
以上正本證明與原本無異。
如不服本裁定，應於裁定送達後5 日內向本院提出抗告狀。
                                  書記官  高慈徽
中　　華　　民　　國　　111 　年　　3 　　月　　28　　日